# 请教陈版，在建工程转固时点及金额以及无形资产确认问题

提问人：阿来 121212 时间：2017-05-15 17:10:27
陈版，你好。我现在在做一个企业二年一期的审计项目，企业在建工程转固和土地使用权确认有些问题需要请教，具体如下： （ 1 ）
在建工程问题 基本情况介绍：企业 2015 年 4 月设立，并于当月开始新建厂房和办公楼，厂房于 2016 年 4 月开始生产，办公楼 2016 年11 月中旬开始入住使用，后续在 2017 年还 陆续发生一些装修费用。 企业老板一直押着工程款支付，目前在建工程约有 2000 万还未开发票，企业目前未审报表资产总额也只有 2000 万。 企业是当地招商引资过来的，属于未批先建，目前还未拿到任何手续，包括土地出让合同（只支付了一部分款项），政府的各种手续都没有。 目前在建工程未进行竣工决算，政府的验收手续未办理，因为土地手续还没走完，其他的都没法办，企业预计最少需要 2 个月办完剩下的手续。 疑问： ①在建工程转固时点？ 是以厂房开始生产的时点作为判断达到预定可使用状态的时点吗? 办公楼以入住使用作为转固时点吗？ ②暂估转固的金额 目前算出来的未开发票金额是以已有合同金额为依据计算出来的，是否可以做为转固金额的依据？ 2017 年陆续发生的装修费用是否需要考虑？ ③税金问题 若暂估转固后，是否需要缴纳房产税？
（ 2 ）无形资产-土地使用权问题 土地目前正在签订合同，确认无形资产的时点应该是厂房开始建造开始；目前企业只支付了 200 万，还有 350 万未支付，是否可按 550 万元确认无形资产，并按期摊销？ 目前企业未获得土地使用证，是否要缴纳土地使用税？企业说当地税局未要求缴纳。

回答人：chenyiwei
如果只是程序性问题，该项目获得发改委批文、土地签订出让合同并获得土地使用权证都不存在重大障碍和不确定性，则：土地使用权应在开始实际占用土地从事建设时按照暂估金额确认；房屋建筑物应在各自达到管理层确定的可使用状态（最晚为实际投入使用）
时转固并开始计提折旧。 暂估转固金额可以依据合同、截至目前为止了解到的实际造价信息等可获得的信息为基础，按照最佳估计予以确定，决算后再对暂估金额进行调整。